【裁判字號】    89,易,2837
【裁判日期】    891201
【裁判案由】    竊盜
【裁判全文】
臺灣板橋地方法院刑事判決                        八十九年度易字第二八三七號
    公  訴  人  臺灣板橋地方法院檢察署檢察官
    被      告  乙○○
右列被告因竊盜案件，經檢察官提起公訴（八十九年度偵字第八九九○號、第九五五
五號）及移送併案審理（八十九年度偵字第九一七五號），本院判決如左：
    主  文
乙○○連續毀損安全設備而竊盜，處有期徒刑壹年拾月。
扣案刮刀壹支、十字起子壹支、一字起子壹支均沒收。
    事  實
一、乙○○前因竊盜案，經本院以八十九年度易字第七一七號判處有期徒刑七月，於
    民國八十九年四月十日確定，現仍在執行中。其經上開判決確定後，竟仍不知悔
    改，意圖為自己不法之所有，基於概括之犯意，連續於下列時地竊盜：
  (一)八十九年四月十八日，在臺北縣土城市○○路○段一一○號附近，見停放該處車
    牌號碼為ＧＦＧ─九八九號陳正義所有之重型機車上仍留有鑰匙，乃趁機以該鑰
    匙發動機車騎走，而竊得該機車。
  (二)八十九年四月下旬某日，侵入丁○○位於臺北縣土城市○○路○段九十八巷九號
    之倉庫，自倉庫內桌子之抽屜中竊得丁○○之備份鑰匙十餘支（確實數量不詳）
    。
  (三)八十九年四月三十日凌晨二時許，在臺北縣土城市○○路○段二七五巷七號前，
    以拾得之汽車遙控器、鑰匙，竊得停放在該處車牌號碼為ＨＤ─四七九三號、辛○○所有之自用小客車乙部，並連同原即放置車上之工具箱乙個、剪線鉗乙支、
    水平儀乙個一併竊走。
  (四)八十九年五月二日下午十三時許，又至丁○○位於前址之倉庫，持前次竊得之備
    份鑰匙侵入倉庫後，竊得丁○○所有之錄音機乙部、破壞剪乙支。嗣於八十九年
    五月三日十時許，在臺北縣土城市○○路○段九十八巷六號前，為警查獲其前所
    竊取之ＨＤ─四七九三號自用小客車及ＧＦＧ─九八九號重型機車，並在自用小
    客車上起獲工具箱乙個、剪線鉗乙支、水平儀乙個、破壞剪乙支及錄音機乙部。
  (五)八十九年五月五日下午二時許，在臺北縣土城市○○路○段一三○號前，以拾獲
    之鑰匙，竊得停放該處車牌號碼為ＦＸ─○○二九號、甲○○所有之自用小客車
    乙部。
  (六)八十九年五月五日下午二時許，侵入壬○○位於臺北縣三峽鎮○○路四三七巷十
    三弄五號之住處（侵入住宅部分未據告訴），竊得蕭三郎所有、由壬○○保管之
    手錶乙只及駕駛執照、行車執照、全民健康保險卡等證件（另有一張證件種類不
    詳）共四張。
  (七)八十九年五月六日上午八時許，侵入位於臺北縣三峽鎮○○路○段一三八巷一弄
    一四五號之倉庫，竊得癸○○所有之音響乙部。
  (八)八十九年五月六日上午十時許，侵入吳賢明位於臺北縣三峽鎮○○路三七一巷四
    弄三十七號之住處（侵入住宅部分未據告訴），竊得丙○○所有之翻譯機乙部、
    手錶二只、香水乙瓶及盥洗用具乙組。嗣於八十九年五月六日十一時許，在臺北
    縣三峽鎮○○路○段二一六號前，為警查獲其前所竊得之ＦＸ─○○二九號自用
    小客車，並在車內起獲手錶三只、駕駛執照、行車執照、全民健康保險卡等證件
    （另有一張證件種類不詳）共四張、音響乙部、翻譯機乙部、手錶二只、香水乙
    瓶及盥洗用具乙組。
  (九)八十九年五月十三日十四時許，至庚○○位於臺北縣三峽鎮○○路三十之一號四
    樓之住處，破壞該處大門門鎖之安全設備後侵入（侵入住宅、毀損部分未據告訴
    ），在客廳內竊得庚○○所有之皮包乙個及鑰匙十三支。
  (十)八十九年五月十三日十九時五分之夜間，至子○○位於臺北縣三峽鎮○○路三十
    之三號一樓之住處，先佯稱借用電話而在該屋內趁機竊得子○○所有置放於電話
    旁之住家鑰匙四支、機車鑰匙二支；旋即於同日十九時二十分許之夜間，攜帶足
    供為兇器使用之一字起子乙支、十字起子乙支及刮刀乙支，至同上址二樓之子○○住宅，以先前在一樓竊得之鑰匙由二樓大門侵入（侵入住宅部分未據告訴），
    於翻找屋內物品著手行竊之際，為在一樓之子○○察覺異聲上樓查看而發現，乙○○見事跡敗露即行逃逸而未遂，子○○立即與友人追趕而當場以現行犯逮捕乙○○，嗣警據報前來處理，在其身上扣得所攜帶之刮刀乙支、一字起子乙支、十
    字起子乙支等工具，再經其帶同在逃跑經過之臺北縣三峽鎮○○路三十之三號四
    樓樓梯間，起獲庚○○失竊之女用皮包乙個，其內有庚○○之鑰匙十三支，、子
    ○○原置放在一樓電話旁之住家鑰匙四支、機車鑰匙二支等物。
二、案經臺北縣警察局土城分局、三峽分局報告臺灣板橋地方法院檢察署檢察官偵查
    起訴及移送併案審理。
    理  由
一、訊之被告乙○○對於右揭犯罪事實，除就如事實欄(一)、(三)部分之竊盜犯行直承不
    諱外，餘皆矢口否認，就事實(二)、(四)部分辯以鑰匙係於八十九年五月三日早上在
    臺北縣土城市○○路○段九十八巷九號前停放之車子中所拿走，而錄音機原就在
    所竊得辛○○之自用小客車上；就事實(五)、(六)、(七)、(八)部分辯稱當時只是經過如
    事實欄(八)所載之查獲地點打公用電話，並未駕駛該車牌號碼為ＦＸ─○○二九號
    之自用小客車；就事實(九)、(十)部分則以皮包及鑰匙係在五樓樓梯間檢到，並非伊
    所竊取云云。經查：
  (一)事實欄(一)、(三)之事實，業據被告自白在卷，並與被害人陳正義、辛○○之指述互
    核一致，堪信其自白應與事實相符。此外復有陳正義、辛○○出具之贓物認領保
    管單、車籍作業系統查詢報表、車輛失竊個別查詢報表、臺北縣警察局車輛尋獲
    證明單乙紙附卷足證，被告此部分之犯行堪予認定。
  (二)事實欄(二)、(四)之竊盜與查獲之事實，迭經證人即被害人丁○○於警訊及本院審理
    中指述綦詳（參八十九年度偵字第八九九○號卷，下簡稱為偵查一卷，第十七頁
    ，及本院八十九年八月三十日訊問筆錄），並在本院說明被竊之剪線鉗應稱為破
    壞剪，因其用以剪電線，故在警訊及贓物認領保管單上均稱之為剪線鉗，然與另
    名事實(三)之被害人辛○○所失竊領回之剪線鉗係不同的東西等情形。而被告在警
    訊、偵查中亦自承：「工具箱及水平儀本來就放在該部小自車上（按指辛○○遭
    竊之車），而剪線鉗（按為破壞剪之誤）我在中央路三段九十八巷九號門邊拿的
    ‧‧‧」、「‧‧‧我是在中央路路邊拾獲剪線鉗（按為破壞剪之誤），時間為
    八十九年五月三日上午八點多」（參偵查一卷第五頁），在本院審理中亦陳稱：
    「（問：有無偷倉庫鑰匙？）有的，八十九年五月二日早上我經過土城市○○路
    ○段九十八巷九號前，看到一輛九人座車子門沒有關，我就進去休息，出來時就
    把放在車子裡面的這串鑰匙帶走‧‧‧」（參本院八十九年八月三十日訊問筆錄
    ），雖然被告關於取走該等破壞剪、鑰匙之時間、位置與證人丁○○所述有所出
    入，然已足證明被告確有擅自取走破壞剪及倉庫鑰匙之情事；另錄音機係警於八
    十九年五月三日十時許查獲被告時，在其所竊取之ＨＤ─四七九三號辛○○之自
    用小客車上起獲，且非辛○○所有之物，業據證人辛○○證述明確，足見該錄音
    機確為被告所竊無誤，被告所辯顯非實在。是綜情以觀，證人丁○○所為不利於
    被告之證述堪信屬實，被告所辯既有瑕疵，自尚難採信，此外復有丁○○出具之
    贓物認領保管單附卷足佐，此部分之事實亦可認定。
  (三)事實欄(五)、(六)、(七)、(八)之竊盜及查獲事實，業經被告於警訊中自白不諱（參八十
    九年度偵字第九一七五號卷，下稱併案卷，第四頁至第六頁），核與據被害人甲○○、壬○○、癸○○及丙○○分別於警訊、偵查及本院審理中之指述內容一致
    （參併案卷第九頁、十二頁、十四頁、十六頁、第三十頁及本院八十九年八月三
    十日訊問筆錄）。雖被告嗣翻異前詞，惟：被告遭警方在如事實(八)之時地查獲時
    ，被告係在遭竊之ＦＸ─○○二九號自用小客車旁打電話，車門打開且仍在發動
    中，周遭並無其他之人，當時警察並在車上起獲如事實欄(六)、(七)、(八)所示失竊之
    手錶三只、駕駛執照、行車執照、全民健康保險卡等證件（另有一張證件種類不
    詳）共四張、音響乙部、翻譯機乙部、手錶二只、香水乙瓶及盥洗用具乙組等物
    ，此情經證人即查獲本件之警員己○○在偵審中結證屬實（參併案卷第三十九頁
    背面、本院八十九年八月三十日訊問筆錄），被告當時既在車旁打電話，且車子
    車門打開又未熄火，附近亦無其他之人，則該車當時係由被告駕駛至該處之可能
    性甚高；又被告亦自承確在該車起獲上述物品，然其中癸○○所失竊之音響乙部
    其上並無其個人之資料，警察係依被告供述之行竊地點通知被害人癸○○前往指
    認，此情經證人癸○○及陳孟而證述一致在卷（參本院八十九年八月三十日訊問
    筆錄），苟非被告所竊，警察如何能依其供述找到失主？此尤足證明該自用小客
    車及車上查獲之失竊物品均為被告所行竊，其前開辯詞顯屬事後圖卸之詞，而應
    以其警訊中之供述為可信。此外，復有甲○○、壬○○、癸○○及丙○○出具之
    贓物認領保管單（其中盥洗用具乙組因被害人丙○○認太零散而拋棄未領回，參
    本院八十九年八月三十日訊問筆錄）、車輛竊盜個別查詢報表在卷可佐，此部分
    事證明確，被告犯行亦足認定。
  (四)事實欄(九)、(十)部分，就被害人庚○○如何發現其位於臺北縣三峽鎮○○路三十之
    一號四樓住處遭人破壞門鎖侵入，並竊走置放在客廳、其內有家中鑰匙十三支之
    女用皮包等情，及被告如何先至被害人子○○位於臺北縣三峽鎮○○路三十之三
    號一樓之住處借用電話，嗣被告離去後子○○察覺二樓住宅有異狀，上樓察看時
    適見被告自其二樓家中出來，立即往樓上逃跑，子○○乃與友人共同追趕被告並
    逮捕之，其後警方到場處理並在其身上扣得所攜帶之刮刀乙支、一字起子乙支、
    十字起子乙支等工具，再經其帶同在逃跑經過之臺北縣三峽鎮○○路三十之三號
    四樓樓梯間，起獲庚○○失竊之女用皮包乙個，其內有庚○○之鑰匙十三支、子
    ○○原置放在一樓電話旁之住家鑰匙四支、機車鑰匙二支等物之情事，已據證人
    即被害人庚○○、子○○於警訊、偵查及本院審理中證述甚詳（參八十九年度偵
    字第九五五五號卷，下稱為偵查二卷，第十一頁至第十四頁、第五十三頁背面、
    ），並有當時協助追捕被告之證人李建興在偵查中之陳述可佐（參偵查二卷第十
    七頁）。被告雖矢口否認，並以前揭情詞置辯，惟被告對其何以在案發地點出現
    乙節，先在警訊中稱其係自八十九年五月十一日起即暫居在臺北縣三峽鎮○○路
    三十之二號三樓之空屋云云（參偵查二卷第五頁），嗣在偵查及本院審理中又改
    稱是去臺北縣三峽鎮○○路三十之一號三樓找「小文」之友人（參偵查二卷第四
    十五頁，本院八十九年八月三十日訊問筆錄），與其警訊中之供述並不相符，其
    真實性已足令人生疑，且證人庚○○並明確證稱該三十之一號三樓並無人居住等
    語（參本院八十九年八月三十日訊問筆錄），尤見被告所言非實。又被告就其身
    上扣得刮刀乙支、一字起子乙支、十字起子等工具，在警訊中辯稱起子是為了修
    理臺北縣三峽鎮○○路三十之二號三樓房屋之鎖頭，刮刀則是用以刮鍋垢（參偵
    查二卷第七頁背面），在本院審理中則變稱上開工具是為了要修機車才帶在身上
    （參本院八十九年十一月十七日審判筆錄），前後所供亦完全不同。另被告在本
    院審理中辯稱當天下午兩點多其搭車牌號碼為ＮＣ─四七一號之計程車係到臺北
    縣三峽鎮○○路○段一六六巷一號二樓找朋友戊○○云云（參本院八十九年八月
    三十日、九月二十日、十月十八日訊問筆錄），欲藉此辯明其在當日下午七時之
    前並不在案發現場，然經本院訊問證人戊○○，其並無法確認被告當時是否曾去
    其住處（參本院八十九年九月二十日訊問筆錄），再經本院依職權調查結果，Ｎ
    Ｃ─四七一號之計程車之車牌業已註銷，此有公路監理電子閘門車號查詢汽車車
    籍資料在卷可據，再經向該車登記之車主達美交通有限公司查詢結果，亦覆稱該
    公司並無此車牌之計程車等語，有該公司八十九年十月三十一日回覆函附卷足佐
    ，則被告所辯之真實性實令人高度懷疑，尤有進者，被告在前在本院受理檢察官
    對其羈押之聲請而為訊問之時，稱：「（問：八十九年五月十三日分別侵入復興
    路三十之二號一、四樓（按為三十之三號二樓、三十之一號四樓之誤植）？沒有
    ，當天下午我都與我太太一起，到了晚上七點多我到該地找朋友，我在四、五樓
    間之樓梯檢到一個綠色女用布包，內有一串鑰匙‧‧‧」（參八十九年度聲羈字
    第三○九號卷八十九年五月十四日訊問筆錄），顯與起訴後在本院所為之辯詞完
    全相左，益見其所言之不實。再者被告自承被害人子○○的鑰匙係在其所檢到陳
    怡安之女用皮包內找到的（參本院八十九年十月十八日訊問筆錄），惟子○○所
    失竊之鑰匙原係置放在其位於臺北縣三峽鎮○○路三十之三號一樓住處之電話旁
    ，並未將之交給庚○○，此經證人子○○及庚○○先後在本院證述一致（參本院
    八十九年八月三十日及八十九年十月十八日訊問筆錄），則焉有可能如被告所言
    其係在拾得庚○○之女用皮包中找到子○○之鑰匙？綜上所述，被告所辯實有諸
    多瑕疵，顯非實在，自不足採信。此外，復有證人子○○、庚○○具領之物認領
    保管單，及現場相片六幀在卷，及扣案刮刀乙支、一字起子乙支、十字起子乙支
    等足資憑佐，事證已明，被告此部分之犯行亦堪認定。
二、查臺北地區八十八年五月十三日沒時刻為十八時三十一分，此有中央氣象局中華
    民國八十九年台北地區日出日沒時刻表在卷可憑，是被告於該日十九時二十分許
    侵入子○○位於二樓之住宅行竊，即係於夜間而犯之。又按刑法第三百二十一條
    第一項第三款之攜帶兇器竊盜罪，係以行為人攜帶兇器竊盜為其加重條件，此所
    謂兇器，其種類並無限制，凡客觀上足對人之生命、身體、安全構成威脅，具有
    危險性之兇器均屬之，且祇須行竊時攜帶此種具有危險性之兇器為已足，並不以
    攜帶之初有行兇之意圖為必要，最高法院七十九年度臺上字第五二五三號判例可
    資參照，查被告於事實欄(十)所示之時地行竊時所攜帶之刮刀乙支、一字起子乙支
    、十字起子等工具均係鐵製，此經被告陳明在卷（參本院八十九年十一月十七日
    審判筆錄），茍以此等質地堅硬、外形尖銳之物，持之用以攻擊人體，顯亦足以
    造成傷害，堪認該物客觀上可對人之生命、身體、安全構成威脅，具有危險性，
    屬刑法第三百二十一條第一項第三款所定之兇器。再者門鎖之功能在避免讓未持
    有鑰匙之人任意開啟門扇，具有防閑之作用，應屬刑法第三百二十一條第一項第
    二款所定之其他安全設備。另如事實欄(十)之竊盜行為，被告雖已開始翻找屋內物
    品而已達著手階段，惟尚未得手，其犯罪尚屬未遂。核被告所為，事實欄(一)、(二)
    、(三)、(四)、(五)、(六)、(七)、(八)等部分均係犯刑法第三百二十條第一項之竊盜罪，事
    實欄(九)之部分係犯刑法第三百二十一條第一項第二款之毀損安全設備竊盜罪，事
    實欄(十)之部分係犯刑法第三百二十一條第二項、第一項第一款、第三款之夜間侵
    入住宅攜帶兇器竊盜未遂罪。公訴意旨認事實欄(九)部分係犯刑法第三百二十條第
    一項之罪（起訴書誤載為第三百二十一條第一項，應予更正），容有未洽，其起
    訴法條應予變更；又就事實欄(十)之部分公訴人認係犯刑法第三百二十一條第一項
    第一款之罪嫌，亦有誤會，惟其起訴法條與本案論罪法條相同，僅款次及未遂法
    條之引用有所不同，尚不需變更其起訴法條。又被告先後多次竊盜犯行，時間緊
    接，所犯又係基本犯罪構成要件相同之罪，顯基於概括犯意而為之，雖有夜間侵
    入住宅、毀損安全設備、攜帶兇器及普通竊盜與既遂、未遂之分，然其基本犯罪
    構成要件相同，仍成立連續犯，應依刑法第五十六條之規定，從一重之毀損安全
    設備而竊盜罪論處，並加重其刑。被告如事實欄(二)、(五)、(六)、(七)、(八)部分之犯行
    ，起訴意旨雖未論敘，惟與本案起訴部分即事實欄(一)、(三)、(四)、(九)、(十)部分之犯
    罪事實具有連續犯之裁判上一罪關係，為起訴效力之所及，本院自應併予審判。
    爰審酌被告前即因於八十九年一月三十日凌晨二時許之夜間，在臺北縣三峽鎮○○路○段一三七巷二之一號，持可為兇器之鐵條乙支，破壞房門侵入而竊取現金
    新臺幣七百元，經本院以八十九年度易字第七一七號判處有期徒刑七月確定在案
    ，其在上開判決於八十九年四月十日確定後，竟又在一週後即自同月十八日起至
    同年五月十三日之一個月期間內，連續竊盜達十次之多，其中於八十九年五月三
    日經警查獲移送臺灣板橋地方法院檢察署，因覓保無著經檢察官改命限制住居，
    竟在二日後即八十九年五月五日、六日起又再連續竊盜四次，於八十九年五月六
    日再遭查獲後，又因覓保無著經檢察官改命限制住居，不意其竟仍於一週後即八
    十九年五月十三日再連續行竊二次復遭逮捕，而經本院以其有反覆實施同一犯罪
    之虞予以羈押，由是顯見前開刑罰之宣告、限制住居強制處分之實施等均對之毫
    無警惕之效，顯見惡性深重，其所用之行竊車輛、日間、夜間侵入住宅、毀損安
    全設備、攜帶兇器等手段，較之一般竊盜行為情節為重，對被害人心理造成之恐
    懼甚鉅，及竊取物品之種類、價值，因而造成被害人之損害，與犯罪後之態度等
    一切情狀，量處如主文所示之刑，以示儆懲。扣案刮刀、十字起子、一字起子各
    乙支，為被告所有供本件犯罪所用之物，業經被告供明在卷，應依刑法第三十八
    條第一項第二款之規定，併為沒收之諭知。
據上論斷，應依刑事訴訟法第二百九十九條第一項、第三百條、刑法第五十六條、第
三百二十一條第一項第二款、第三十八條第一項第二款，判決如主文。
本案經檢察官陳銘祥到庭執行職務。
中      華      民      國      八十九      年    十二    月    一      日
                                  臺灣板橋地方法院刑事第二庭
                                          法  官  楊  博  欽
右正本證明與原本無異。
如不服本判決，應於判決送達後十日內，向本院提出上訴狀。
                                          書記官  韓 毓  寧
中      華      民      國      八十九年    十二    月    一    日
附錄本案論罪科刑法條：
刑法第三百二十一條
犯竊盜罪而有左列情形之一者，處六月以上五年以下有期徒刑：
一、於夜間侵入住宅或有人居住之建築物、船艦或隱匿其內而犯之者。
二、毀越門扇、牆垣或其他安全設備而犯之者。
三、攜帶兇器而犯之者。
四、結夥三人以上而犯之者。
五、乘火災、水災或其他災害之際而犯之者。
六、在車站或埠頭而犯之者。
前項之未遂犯罰之。


司法院資訊處製作；財團法人民間司法改革基金會備份。
